# 其他债权投资及交易性金融资产利息收入确认问题

提问人：pswmpcy 时间：2020-04-11 08:05:27
请教陈版主，企业投资三笔信托产品，两笔信托产品在 1 年以内，划分为交易性金融资产；一笔两年期的则划分为其他债权投资，企业意图获取利息且意图持有至到期，根据新金融工具准则，交易性金融资产在未赎回时公允价值与成本的差异确认至公允价值变动收益，其他债券投资则以公允价值计量且其变动计入其他综合收益，待赎回时确认投资收益。这三笔信托产品为按月或者按季度进行收益分配，企业每月可收到部分利息收入，但合同约定为不保本，我们不确定最终后续本金是否能完全收回，现我们对于已收到的利息收入是否也应确认至公允价值变动收益及其他综合收益呢？还是说确认至投资收益比较合理？因准则约定其他债券投资需确认至其他综合收益，若确认至投资收益会对损益有所影响，不知是否与准则有冲突，烦请陈版主予以解惑，谢谢！

回答人：chenyiwei
首先，信托产品一般不可能承诺保本保收益（否则违规），在“合同约定为不保本，我们不确定最终后续本金是否能完全收回”的情况下，该信托产品投资应作为以公允价值计量且其变动计入损益的金融资产。
如果期末公允价值计量中包含应计利息的，则利息的计提实际上是体现在公允价值变动损益中，不单独确认利息收益。如果期末公允价值计量为净价（不含应计利息），则可以在期末计提利息计入该交易性金融资产的公允价值，对应也是贷记公允价值变动损益。后续收取利息时，减少该金融资产的账面价值即可。

提问人：pswmpcy 时间：2020-04-12 08:05:28
追问陈版：若交易性金融资产已收到的利息收入确认至公允价值变动收益，是否应该确认相应的递延所得税负债呢？①收到利息：借：银行存款 贷：公允价值变动收益 ②确认递延：借：所得税费用-递延 贷： 递延所得税负债请问是否正确呢？

回答人：chenyiwei
如果这部分利息当期已经纳税，则无暂时性差异；反之应确认递延所得税负债。

提问人：pswmpcy 时间：2020-04-13 08:05:31
陈版主，按您原先说的信托产品不保本及本金不能确定是否能完全收回的情况下应计入以公允价值计量且其变动计入损益的金融资产，但大于一年以上的信托期初按原准则计入可供出售金融资产，作为以公允价值计量且其变动计入其他综合收益（债务工具），现调整至其他债权投资核算，其他债券投资计量方式为以公允价值计量且其变动计入其他综合收益，这个和您说的不匹配，这部分信托作为长期资产，金融工具列示中是否应调整至“其他非流动金融资产”呢？烦陈版主予以提示，麻烦您了！

回答人：chenyiwei
是。信托投资不能属于FVOCI类别。